臺灣高等法院臺中分院民事判決　100年度訴易字第39號　　　　　　　　　　　　　　　　　　　　　　　　　　　　　　　　　　　　　　　　
原　　　告　00000000　.
訴訟代理人　林瓊嘉律師
複代理人　　紀岳良律師
被　　　告　江景岳原名江東嶧.
上列被告因妨害性自主罪上訴一案，原告提起附帶民事訴訟，請
求侵權行為損害賠償事件，經本院刑事庭移送（ 100年附民字第
91號），本院於100年10月25日言詞辯論終結，判決如下︰
    主  文
被告應給付原告新臺幣100萬元，及自100年5月5日起，至清償日
止，按年息百分之5計算之利息。
原告其餘之訴駁回。
訴訟費用由被告負擔6分之5，餘由原告負擔。
    事實及理由
一、原告主張：伊與被告於民國（下同） 99年5月13日透過網路
    聊天室相識，並互留行動電話門號以供聯絡。其後雙方於交
    談中，因伊告以心情不好，被告表示願給付伊往返車資，邀
    伊至臺中遊玩，經伊同意後，即於 99年5月15日晚上10時許
    ，自宜蘭搭乘和欣客運之長途客運巴士至臺中市○○○路朝
    馬站，由被告駕駛車牌號碼1361－LM號自用小客車搭載伊先
    至逢甲夜市逛街吃東西，然後至犁站PUB、獅子王PUB跳舞喝
    酒，又至大里竹子坑，迄翌日清晨4、5時許，被告再將伊載
    回其位在臺中縣大里市○○○街13號之住處。嗣在伊進入該
    住處 1樓之樓梯處時，被告告以小聲一點屋內有其母之男友
    在睡覺，伊始知此係被告之住處，隨後伊即向被告表示這樣
    不妥，並要求被告載其前往客運車站搭車回家，但被告於伊
    轉身欲離去之際，竟先強行以雙手將伊抱至其 2樓房間內之
    床上，然後以其身體及手壓住伊之身體及雙手，親吻伊及撫
    摸伊胸部等處，經伊表示不要，並以身體及手、腳掙扎反抗
    ，因而伊戴在手腕處之水晶串珠因此脫落，伊並又以腳奮力
    將被告踢到床下，惟被告在起身後，即又以兇狠之口氣對伊
    稱：竟然敢這樣對我等語，隨即強行將伊所穿衣服及內衣褲
    脫掉後，再以其陰莖插入伊之陰道內來回抽動並至射精，以
    此強暴之方法，違反伊之意願，而對伊強制性交得逞，並致
    伊之小陰唇在此強制性交之過程中受有擦傷之傷害。事畢，
    伊在穿好衣褲後，擬逃離現場，乃佯以肚子不舒服，生理期
    將至，須借用廁所為詞，向被告詢問廁所之所在。經被告告
    以廁所在1樓，伊即拿取隨身攜帶之包包，並打赤腳下至1樓
    ，先上廁所，後即要離開，又因恐怕開啟 1樓前面鐵捲門之
    聲音太大，會使被告知情，乃至 1樓後面開啟後門，見防火
    巷內置有鐵板，即腳踏鐵板欲攀爬至隔鄰，但不料鐵板傾斜
    ，伊手腳因而不慎遭鐵板弄傷，致受有右手手肘、右腳膝膕
    、左腳膝蓋擦傷之傷害。伊因仍急欲逃離，遂趕緊開啟 1樓
    前面之鐵捲門，並穿上置於鐵捲門旁邊之拖鞋（原所穿之高
    跟鞋及所戴之水晶串珠則仍留置在被告住處 2樓房間內），
    迅速逃離被告住處，並向警方報案，經警循線查悉上情。被
    告惡意侵害伊貞操，伊精神受創。爰依民法第184第條1項、
    第195條第1項規定，求為命被告給付 120萬元，及自起訴狀
    繕本送達被告翌日起至清償日止，按年息百分之 5計算之利
    息之判決。
二、被告則以：兩造是兩情相悅，伊無性侵害原告，刑事部分伊
    上訴最高法院中，尚未確定，不願賠償。並求為判決駁回原
    告之訴。
三、被告在原法院及本院刑事庭審理時，均坦承伊與原告確係於
    99年5月13 日透過網路聊天室相識；伊確表示願意給付原告
    往返車資，而在原告自宜蘭搭乘和欣客運之長途客運巴士於
    同月15日晚上10時許抵達臺中市○○○路朝馬站後，伊即駕
    駛車牌號碼1361- LM號之自用小客車至該客運車站搭載原告
    ，其後並與原告先至逢甲夜市逛街吃東西，然後又至犁站PU
    B、獅子王PUB跳舞喝酒，又至大里竹子坑，迄翌日凌晨4、5
    時許，再將原告載回伊位在臺中縣大里市○○○街13號之住
    處，並在伊之上開住處 2樓房間內與原告發生性行為，其後
    原告即藉詞其要上廁所而不告離去等事實。惟矢口否認伊有
    對原告為強制性交之犯行，並於原法院與本院刑事庭審理時
    ，辯稱：伊是經過原告之同意，始與原告發生性行為，原告
    是與伊一起上 2樓，衣褲亦是原告自己脫下，伊並未對原告
    施以強暴或以任何言詞威逼，若伊有對原告施以強暴，當時
    原告知悉伊住處尚有伊母親之男友廖進裕在睡覺，何以原告
    未呼喊求救？且在二人發生性行為之後，原告尚有要求伊給
    予 2萬元之生活費，又要求伊在臺中租屋以供其居住，經伊
    拒絕並發生爭執，當時原告就表示要報警告伊性侵，但伊因
    頭痛不予理會，之後原告說要去廁所盥洗一下，伊告以廁所
    在 1樓，並要原告自己下樓，伊就趴在床上睡覺，而原告是
    否有再上樓伊就不清楚，若伊有對原告強制性交，為不讓伊
    之配偶知道，應會給原告錢，或者應不會讓原告自己一人去
    上廁所，而得離開云云。
四、惟查，被告之上開行為，業經原告於警、偵、審中指證甚詳
    ，雖然就被告對其強制性交之地點，是在被告住處之 2樓、
    3樓或4樓乙情，原告在原法院稱是在3樓或4樓，於本院刑事
    庭則稱其沒有辦法確定是否在 2樓。但被告確有在其住處之
    樓上房間與原告性交，此係被告所承認之事實，衡情原告並
    無不實指證上開地點之必要。且原告既在原法院稱是在 3樓
    或 4樓，顯然其對此房間所在之樓層亦不確定。且原告於案
    發當日之夜間係第一次到被告之住所，對上開樓房之房間位
    置並不熟悉；又依據原告之陳述，其在案發當時亦是遭被告
    強抱上樓，其後原告匆忙下樓又急於離開；則其對於上開房
    間所在之樓層未有明確之記憶，應尚不違常情。此外，原告
    上開指證，及其另又於偵查中指述被告在事後有以00000000
    00號行動電話傳送5通簡訊至原告之0928-＃＃＃＃＃＃號行
    動電話等情部分，並有原告之臺中縣警察局霧峰分局偵辦性
    侵害案件真實姓名年籍對照表（見 99偵12767號偵卷證物袋
    ）、 99年5月16日仁愛醫療財團法人大里仁愛醫院受理疑似
    性侵害事件驗傷診斷書一份（內載右手手肘、右腳膝膕、左
    腳膝蓋擦傷、小陰唇擦傷，見 99偵12767號偵卷證物袋）、
    被告所持用門號0000000000號（申請人黃阿味）行動電話與
    原告所持用門號0928- ＃＃＃＃＃＃號行動電話雙向通聯紀
    錄（見99偵12767號偵卷43至52頁）、99年5月16日被告以上
    開門號行動電話傳簡訊至原告上開門號行動電話之簡訊翻拍
    照片 5張（內容為(一)「對不起接我電話好嗎，我會擔心你」
    － 2010年5月16日07：25AM，由江東澤。(二)「我真的擔心你
    ，我清醒了，求你好嗎，我真的擔心你」－ 2010年5月16日
    07 ：32 AM，由江東澤。(三)「搞成這樣就是你要的嗎？你要
    臺中宜蘭兩頭一直跑兩人互告就是你要的嗎？如果你願意談
    再打給我我到家了我先睡了」。(四)「你直接說你要多少錢？
    」－2010年5月16日03：14PM，由江東澤。(五)「那就法院見
    吧，我相信司法會還我清白的」－2010年5月16日03：19PM
    ，由江東澤）（見99偵12767號偵卷17至21頁）附卷可憑；
    其指證尚屬信而有徵。
五、被告雖然質疑原告既然知悉伊之住處尚有伊母親之男友廖進
    裕在睡覺，如有遭受強暴，何以並未呼喊求救云云。惟此經
    原告於原審法院刑事庭審理時，陳稱：因為我會怕，我有跟
    被告說我不要等語。經查原告於凌晨4、5時許初次至被告住
    處之陌生環境，其與被告認識不久又初次見面，對於被告之
    素行一無所知。另在上開屋內一樓睡覺之男子，亦為其素不
    相識之陌生人。且既在被告之住處睡覺，自為被告之親友。
    被告既會無視屋內尚有該人在一樓房間睡覺之情，而對原告
    強制性交，則原告又如何可期待此人會對其實施救援？原告
    在遭受被告對其施暴時，心裡已甚恐懼，其因認為如若貿然
    大聲呼叫求救，將會使其更不利而有遭受其他危險之可能，
    故乃未敢呼叫求救，此亦不能認定係與情理有違。反之，原
    告若是同意與被告發生性交行為，則原告何以會在性交行為
    之後，將脫落之水晶串珠及高跟鞋仍留置在被告住處二樓房
    間內，未為穿戴，即打赤腳下至一樓，後又因恐開啟一樓前
    面鐵捲門聲音太大，使被告知悉其要逕自逃離，乃至一樓後
    面開啟後門，欲從後門逃離，及至因見後門並無出路，其又
    無法攀爬至隔鄰，乃才又趕緊開啟一樓前面之鐵捲門，並置
    被告住處之鐵捲門開啟於不顧，而於逃離被告住處後，隨即
    向警方報案求救？足見原告所陳，應可採信，被告所辯，應
    無足取。
六、按因故意或過失，不法侵害他人之權利者，負損害賠償責任
    。故意以背於善良風俗之方法，加損害於他人者亦同；不法
    侵害他人之身體、健康、名譽、自由、信用、隱私、貞操，
    或不法侵害其他人格法益而情節重大者，被害人雖非財產上
    之損害，亦得請求賠償相當之金額。其名譽被侵害者，並得
    請求回復名譽之適當處分。民法第184條第1項、第195條第1
    項定有明文。被告不法侵害原告之貞操，既經認定，對於原
    告因而所受之損害，自應負賠償責任。查原告案發時在宜蘭
    就讀高職，甫認識被告，即遭被告性侵，精神確受極大痛若
    ；被告做車床工作，已經結婚，育有兩個小孩，本院斟酌實
    際情況，及兩造之身分、地位、經濟能力等，認為原告請求
    120萬元，尚嫌過高，應予核減為100萬元，方屬公允，逾此
    數額之請求，為無理由。
七、從而，原告基於侵權行為之損害賠償請求權，請求被告賠償
    100萬元，及自起訴狀繕本送達被告翌日即100年5月5日起至
    清償日止，按年息百分之 5計算之利息部分，洵屬正當，應
    予准許。逾此部分所為之請求，為無理由，應予駁回。
八、據上論結：本件原告之訴，為一部有理由，一部無理由，依
    民事訴訟法第79條，判決如主文。
中    華    民    國   100    年    11    月    8     日
                民事第三庭    審判長法  官  陳照德
                                    法  官  朱  樑
                                    法  官  曾謀貴
以上正本係照原本作成。
不得上訴。
                                    書記官  陳慈傳
                                     
中    華    民    國   100    年    11    月    9     日
                                                      Ａ